

MAXENCE HATTABI

Développeur Web En recherche d'un stage de 4 mois

Après plus de 4 ans d'expérience en restauration, je décide de revenir aux sources : le développement web. Attiré par ce domaine depuis toujours je suis en quête de nouveaux défis en permanence. Je cherche l'entrepris avec laquelle je peux approfondir mes skills et m'épanouir dans ce milieu!

EXPÉRIENCES PROFESSIONNELLES

WILD CODE SCHOOL - REMOTE - Étudiant

Novembre 2022 - 48H - HACKHATHON

- Créer un site sur le thème du voyage
- Prix de la meilleure présentation

Octobre 2022 - Novembre 2022 - 5 semaines

Projet Serial Watcher - Client fictif

Objectif : Créer une bibliothèque numérique exclusive aux séries

- Framework via Figma, création Product Backlog et mettre en place la méthode Agile
- Respecter les Users Stories de la semaine et définir des sprints
- Utilisation d'un Model View Controller
- Créer et requêter une Base De Donnée avec MySQL/Workbench pour affiche les séries sans surcharger la sémantique HTML/Twig
- Mettre en forme le site avec Bootstrap/CSS
- Utilisation d'un Workflow GitHub (branche en fonction des US, Merge etc..
- Respect des PSR en PHP et de l'UI/UX
- Déploiement du site via CapRover

HARD SKILLS

https://github.com/MaxenceCodeFR

Permis B | Mobilité France Ouvert au télétravail

HTML/ Twig CSS/Bootstrap PHP/Symfony MySQL/Workbench

CONTACT

06 44 78 10 61

SOFT SKILLS

Esprit d'équipe Curiosité Maitrise de soi Empathique A l'écoute

LOISIRS

Jeux Vidéos Sport Musique Cinéma Voyage

LANGUES

Anglais - Courant Français - Langue Maternelle

Septembre 2022 - Octobre 2022 - 2 semaines

Projet Veille Tech - Client Fictif

Objectif : Créer un premier site vitrine sur "Comment réaliser sa veille technologique"

- Wireframe via Excalidraw
- Git workflow simple (merge, résolution de conflit
- Site écrit en PHP, HTML et CSS
- Déploiement du site via Heroku

SALAD&CO - VILLENAVE D'ORNON - Formateur

Décembre 2021 - juin 2022

- Formations des collaborateurs (nouveaux et anciens)
- Participation à des briefs et réunions d'entreprise

FORMATIONS

FORMATION DÉVELOPPEUR WEB

WILD CODE SCHOOL, BORDEAUX (33) 2022-2023

BTS ELECTROTECHNIQUE

Lycée Jean-Dupuy, TARBES (65) Niveau BTS 2015-2018

Baccalauréat STI2D

Option système d'information et numérique Lycée Le Garros, AUCH (32) 2014-2015